【裁判字號】    98,訴,3277
【裁判日期】    981021
【裁判案由】    毒品危害防制條例
【裁判全文】
臺灣板橋地方法院刑事判決              98年度訴字第3277號
公  訴  人  臺灣板橋地方法院檢察署檢察官
被      告  甲○○
上列被告因違反毒品危害防制條例案件，經檢察官提起公訴（98
年度毒偵字第4338號），被告於準備程序中就被訴事實為有罪之
陳述，經本院合議庭裁定由受命法官獨任進行簡式審判程序，判
決如下：
    主  文
甲○○施用第一級毒品，處有期徒刑陸月，如易科罰金，以新臺
幣壹仟元折算壹日。扣案之第一級毒品海洛因壹包（驗餘淨重零
點零玖肆肆公克）沒收銷燬；盛裝上開第一級毒品海洛因之包裝
袋壹只、殘渣袋只、注射針筒壹支及分裝鏟壹支沒收。
    事  實
一、甲○○曾於民國97年間，因施用毒品案件，經本院以97年度
    毒聲字第548 號裁定送勒戒處所觀察、勒戒後，認有繼續施
    用毒品之傾向，經本院以97年度毒聲字第1134號裁定令入戒
    治處所施以強制戒治，業於98年1 月19日強制戒治執行完畢
    釋放，並由臺灣板橋地方法院檢察署檢察官以98年度戒毒偵
    字第91號為不起訴處分確定。詎甲○○仍不知悔改，復於上
    開強制戒治執行完畢釋放後5 年內，基於施用第一級毒品海
    洛因之犯意，於98年6 月12日16時許，在臺北縣中和巿民安
    街24號上班處所之廁所內，以注射針筒注射之方式，施用海
    洛因1 次。嗣於同日20時許，在臺北縣中和巿民安街22巷口
    為警查獲，並扣得海洛因1 包（驗餘淨重0.0944公克）、注
    射針筒1 支、殘渣袋3 只及分裝鏟1 支等物，經採集其尿液
    檢體送驗後，結果呈現可待因及嗎啡陽性反應，始悉上情。
二、案經臺北縣政府警察局淡水分局移送臺灣板橋地方法院檢察
    署檢察官偵查起訴。
    理  由
一、本案被告甲○○所犯係死刑、無期徒刑、最輕本刑為3 年以
    上有期徒刑以外之罪，其於準備程序中就前揭被訴事實為有
    罪之陳述，經受命法官告知簡式審判程序之旨，並聽取其與
    公訴人之意見後，本院認無不得或不宜改依簡式審判程序進
    行之情事，依刑事訴訟法第273 條之1 第1 項、第284 條之
    1 規定，裁定本案由受命法官獨任進行簡式審判程序；且依
    刑事訴訟法第273 條之2 及第159 條第2 項規定，不適用傳
    聞法則有關限制證據能力之相關規定，合先敘明。
二、上揭犯罪事實，業據被告於本院審理時自白不諱，且被告為
    警查獲後，經警採集其尿液檢體送驗，由臺灣檢驗科技股份
    有限公司以酵素免疫分析法（EIA ）初步檢驗，呈現鴉片類
    陽性反應，再以氣相層析質譜儀法（GC/MS ）確認檢驗，亦
    呈現嗎啡及可待因陽性反應等情，有該公司於98年6 月25日
    所出具報告編號UL/2009/60444 號濫用藥物檢驗報告、臺北
    縣政府警察局淡水分局查獲毒品案件被移送者代碼對照表各
    1 份在卷可稽（見偵查卷宗第19、40頁）；至扣案之白色粉
    末1 包，經送交通部民用航空局航空醫務中心鑑定，認實稱
    毛重0.3350公克（含1 袋），淨重0.0950公克，取樣0.0006
    公克，餘重0.0944公克，檢出含有海洛因之成分等節，亦有
    該中心航藥鑑字第0983966 號毒品鑑定書1 紙附卷可考（見
    本院卷第9 頁）；復有上開海洛因1 包、注射針筒1 支、殘
    渣袋3 只及分裝鏟1 支等物扣案可資佐證，足徵被告任意性
    之自白與事實相符，應堪採信。再被告前於97年間，因施用
    毒品案件，經本院以97年度毒聲字第548 號裁定送勒戒處所
    觀察、勒戒後，認有繼續施用毒品之傾向，經本院以97年度
    毒聲字第1134號裁定令入戒治處所施以強制戒治，業於98年
    1 月19日強制戒治執行完畢釋放，並由臺灣板橋地方法院檢
    察署檢察官以98年度戒毒偵字第91號為不起訴處分確定等情
    ，此觀卷附臺灣高等法院被告前案紀錄表1 份即明，足認被
    告係於上述強制戒治執行完畢釋放後5 年內為本案施用毒品
    犯行，自應依毒品危害防制條例第23條第2 項規定，依法追
    訴、處罰。本案事證明確，被告犯行洵堪認定，應依法論科
    。
三、按海洛因係毒品危害防制條例第2 條第2 項第1 款所明定之
    第一級毒品。是核被告甲○○所為，係犯毒品危害防制條例
    第10條第1 項之施用第一級毒品罪。被告施用海洛因前後，
    持有海洛因之低度行為，為施用之高度行為所吸收，不另論
    罪。爰審酌被告曾因施用毒品案件，經觀察、勒戒及強制戒
    治執行完畢釋放，並獲得不起訴處分之寬典（見卷附臺灣高
    等法院被告前案紀錄表），猶不知悔改，而再犯本件施用第
    一級毒品罪，顯見其戒除毒癮之意志薄弱，惟其施用毒品係
    自戕行為，對他人法益尚無具體危害，兼衡被告之品行、智
    識程度、生活狀況、犯罪之動機、目的、手段、坦承犯行且
    在臺北縣立醫院接受美沙冬替代療法治療（見本院卷第40頁
    所附之臺北縣立醫院診斷證明書1 紙）之犯罪後態度等一切
    情狀，量處如主文所示之刑，並諭知易科罰金之折算標準。
四、扣案之海洛因1 包（驗餘淨重0.0944公克），為本案查獲之
    第一級毒品，應依毒品危害防制條例第18條第1 項前段規定
    宣告沒收銷燬（因鑑定所需而取樣耗用之0.0006公克部分，
    既已滅失，自毋庸為沒收銷燬之諭知，併此敘明）；至扣案
    用以盛裝上開海洛因之包裝袋1 只，於鑑定時既可與海洛因
    分別秤重，足證可與海洛因析離，且係用於包裹毒品，防其
    裸露、潮濕，便於持有、攜帶與施用，與注射針筒1 支、殘
    渣袋3 只及分裝鏟1 支等物，均係被告所有供犯罪所用之物
    ，業據其於警詢時及偵查中均供明在卷（見偵查卷宗第7 頁
    第35頁），爰依刑法第38條第1 項第2 款規定，均併予宣告
    沒收。
據上論斷，應依刑事訴訟法第273 條之1 第1 項、第299 條第1
項前段，毒品危害防制條例第10條第1 項、第18條第1 項前段，
刑法第11條前段、第41條第1 項前段、第38條第1 項第2 款，判
決如主文。
本案經檢察官張世聰到庭執行職務。
中    華    民    國    98    年    10    月    21    日
                  刑事第九庭    法  官    賴彥魁
上列正本證明與原本無異。
如不服本判決，應於判決送達後10日內，向本院提出上訴書狀，
並應敘述具體理由；其未敘述上訴理由者，應於上訴期間屆滿後
20日內向本院補提理由書（均須按他造當事人之人數附繕本），
「切勿逕送上級法院」。
                                書記官    楊文祥
中    華    民    國    98    年    10    月    21    日
附錄本案論罪科刑法條全文：
毒品危害防制條例第10條
施用第一級毒品者，處6 月以上5 年以下有期徒刑。
施用第二級毒品者，處3 年以下有期徒刑。


司法院資訊處製作；財團法人民間司法改革基金會備份。
